【裁判字號】    97,交易,510
【裁判日期】    971201
【裁判案由】    業務過失傷害
【裁判全文】
臺灣臺北地方法院刑事判決             97年度交易字第510號
公  訴  人  臺灣臺北地方法院檢察署檢察官
被      告  甲○○
上列被告因業務過失傷害案件，經檢察官提起公訴（97年度偵字
第16604 號），被告於準備程序中就被訴事實為有罪之陳述，經
告知簡式審判程序之旨，並聽取當事人之意見後，本院進行簡式
審判程序，判決如下：
    主  文
甲○○從事業務之人，因業務上之過失傷害人，處拘役肆拾日，
如易科罰金，以新臺幣壹仟元折算壹日。
    事  實
一、甲○○係營業大客車司機，平日即以駕駛公共汽車為業，為
    從事駕駛業務之人，詎甲○○於96年12月12日上午11時30分
    許，駕駛車牌號碼858 -FA 號營業大客車，沿臺北市○○區
    ○○路4 段由東向西行駛，行至仁愛路與延吉街口站時，適
    因乙○○按鈴自後車門下車，甲○○本應注意於乘客完全下
    車離開車輛後，始得關閉車門啟動車輛，而當時日間視線良
    好，道路無任何缺陷與障礙，並無不能注意之情事，竟疏未
    注意，於乙○○未完成下車前，即貿然關閉後車門並啟動車
    輛，使後車門不慎夾到乙○○身體，導致乙○○因此跌倒於
    地而遭車輪碾壓，造成乙○○受有左足壓傷、足底撕裂傷、
    第四趾骨開放性骨折、第二曲趾肌腱斷裂、肢體多處擦、挫
    傷等傷害。甲○○肇事後，於未有偵查犯罪職權之機關或公
    務員發覺前，即向據報到場處理之員警坦承為肇事者而自首
    接受裁判。
二、案經乙○○訴由臺灣臺北地方法院檢察署檢察官偵查起訴。
    理  由
一、按除被告所犯為死刑、無期徒刑、最輕本刑為3 年以上有期
    徒刑之罪或高等法院管轄第一審案件者外，於法院行準備程
    序進行中，被告先就被訴事實為有罪之陳述時，審判長得告
    知被告簡式審判程序之旨，並聽取當事人、代理人、辯護人
    及輔佐人之意見後，裁定進行簡式審判程序；又簡式審判程
    序之證據調查，不受刑事訴訟法第159 條第1 項、第161 條
    之2 、第161 條之3 、第163 條之1 及第164 條至第170 條
    規定之限制，刑事訴訟法第273 條之1 第1 項、第273 條之
    2 分別定有明文。本案被告甲○○所犯係死刑、無期徒刑、
    最輕本刑為3 年以上有期徒刑以外之罪，其就被訴事實為有
    罪之陳述，經法院告知簡式審判程序之旨，並聽取公訴人、
    被告之意見後，認宜進行簡式審判程序，依刑事訴訟法第27
    3 條之1 第1 項規定，裁定進行簡式審判程序，合先敘明。
二、上揭事實，業據被告於本院審理中坦承不諱，且經證人即告
    訴人乙○○於警詢中指述明確（97年度發查字第1360號卷第
    11-13 頁），且有臺北市政府交通局交通警察大隊道路交通
    事故初步分析研判表、道路交通事故現場圖、現場照片、臺
    北市立聯合醫院仁愛院區97年2 月1 日診斷證明書、97年4
    月1 日驗傷診斷書（97年度發查字第1360號卷第5-10、13-1
    6 頁）、臺北市政府警察局交通大隊97年10月20日北市交警
    大事字第09733999800 號函暨內附交通事故補充資料表、交
    通事故談話紀錄表、交通事故調查報告表（本院卷第39-43
    頁）附卷可稽，堪認被告之自白與事實相符，本案事證明確
    ，被告犯行洵堪認定，應依法論科。
三、被告為營業大客車司機，平日以駕駛公共汽車為業，為從事
    駕駛業務之人，其未注意告訴人行動即貿然關門啟動車輛，
    並造成告訴人因此受有傷害，核其所為，係犯刑法第284 條
    第2 項前段之業務過失傷害罪。被告於本案車禍事故發生後
    ，於未有偵查犯罪職務之機關或公務員發覺其為犯罪人前，
    在現場等候，並向據報至現場處理之警員表明為肇事者，有
    臺北市○○○○○道路交通事故肇事人自首情形紀錄表在卷
    足憑（見本院卷第44頁），其對於未發覺之罪有接受裁判之
    意，核與刑法第62條前段之規定相符，爰減輕其刑。爰審酌
    被告為公共汽車司機，本應謹慎駕駛以維護大眾交通安全，
    卻因一時不慎導致告訴人受有前開傷害，行為確有不該，惟
    念及被告素無前科，且於本院審理時，已知坦承犯行表示悔
    意，並願以新臺幣40萬元與告訴人和解，係因告訴人對於前
    述和解金額無法同意而未能達成和解等一切情狀，酌情量處
    如主文所示之刑，並諭知易科罰金之折算標準，以資儆懲。
據上論斷，應依刑事訴訟法第273 條之1 、第299 條第1 項前段
，刑法第284 條第2 項前段、第62條前段、第41條第1 項前段，
刑法施行法第1 條之1 ，判決如主文。
本案經檢察官孫沛琦到庭執行職務
中    華    民    國    97    年    12    月    1     日
                  交通法庭  法  官  林勇如
上正本證明與原本無異。
如不服本判決應於收受送達後10日內向本院提出上訴書狀，並應
敘述具體理由；其未敘述上訴理由者，應於上訴期間屆滿後20日
內向本院補提理由書（均須按他造當事人之人數附繕本）「切勿
逕送上級法院」。告訴人或被害人如對於本判決不服者，應具備
理由請求檢察官上訴，其上訴期間之計算係以檢察官收受判決正
本之日期為準。
                            書記官  葉潔如
中    華    民    國    97    年    12    月    1     日
附錄本案論罪科刑法條全文：
刑法第284 條
因過失傷害人者，處6 月以下有期徒刑、拘役或5 百元以下罰金
，致重傷者，處1 年以下有期徒刑、拘役或5 百元以下罰金。
從事業務之人，因業務上之過失傷害人者，處1 年以下有期徒刑
、拘役或1 千元以下罰金，致重傷者，處3 年以下有期徒刑、拘
役或2 千元以下罰金。


司法院資訊處製作；財團法人民間司法改革基金會備份。
